【裁判字號】    99,易,1329
【裁判日期】    990729
【裁判案由】    毒品危害防制條例
【裁判全文】
臺灣臺北地方法院刑事判決              99年度易字第1329號
公  訴  人  臺灣板橋地方法院檢察署檢察官
被      告  甲○○
上列被告因違反毒品危害防制條例案件，經臺灣板橋地方法院檢
察署檢察官向臺灣板橋地方法院聲請簡易判決處刑（99年度毒偵
字第751 號），該法院認為不宜以簡易判決處刑，改依通常程序
審理，並諭知管轄錯誤之判決後移送前來，被告於本院準備程序
中就被訴事實為有罪之陳述，經告知簡式審判程序之旨，並聽取
公訴人及被告之意見後，本院合議庭認為適宜由受命法官獨任進
行簡式審判程序而裁定改由受命法官獨任進行簡式審判程序審理
，判決如下：
    主  文
甲○○施用第二級毒品，累犯，處有期徒刑肆月，如易科罰金，
以新臺幣壹仟元折算壹日，扣案之甲基安非他命殘渣袋個（內
含量微無法秤重且無法析離之第二級毒品甲基安非他命殘渣），
沒收銷燬之，扣案之吸食器壹組，沒收之。
    事  實
一、甲○○前因施用毒品案件，經本院以96年度毒聲字第299 號
    裁定送觀察、勒戒後，因認無繼續施用毒品之傾向，於民國
    96年10月3 日執行完畢釋放出所，並經臺灣臺北地方法院檢
    察署檢察官以96年度毒偵緝字第223 號為不起訴處分確定。
    又因施用毒品案件，分別經本院以97年度簡字第1135號、97
    年度簡字第1567號、97年度訴字第1824號判決判處有期徒刑
    3 月、3 月、7 月，嗣經臺灣高等法院以98年度聲字第843
    號裁定定應執行刑為10月確定，於98年9 月17日縮刑期滿執
    行完畢。詎其仍不知悔改，竟基於施用第二級毒品甲基安非
    他命之犯意，於99年1 月5 日15時許，在其位於臺北市○○
    區○○街77號6 樓之住處，以將甲基安非他命放入玻璃球內
    ，燒烤產生煙霧而吸食之方式，施用第二級毒品甲基安非他
    命。嗣於同年月7 日16時許，在上開住處為警查獲，扣得其
    所有且供施用之甲基安非他命殘渣袋3 個及吸食器1 組，另
    扣得第一級毒品海洛因1 小包（淨重0.1 公克）、電子磅秤
    1 台（被告另涉犯轉讓第二級毒品、持有第一級毒品罪嫌，
    現由臺灣板橋地方法院審理中），並採尿送驗後，始悉上情
    。
二、案經臺北市政府警察局大安分局移送臺灣板橋地方法院檢察
    署檢察官偵查後聲請簡易判決處刑，復經臺灣板橋地方法院
    認管轄錯誤而判決移送本院。
    理  由
一、訊據被告甲○○對於前揭事實，迭於本院準備程序、審理時
    均坦承不諱（見本院卷第63頁背面、第65頁背面、第66頁背
    面）；且被告為警查獲後所採集之尿液，經送臺灣尖端先進
    生技醫藥股份有限公司以ＥＩＡ酵素免疫分析法初步檢驗，
    並以ＧＣ/ ＭＳ氣相層析質譜儀法確認檢驗之結果，呈甲基
    安非他命、安非他命陽性反應，有臺北市政府警察局偵辦毒
    品案件尿液檢體委驗單、臺灣尖端先進生技醫藥股份有限公
    司99年1 月13日濫用藥物檢驗報告附卷可稽（見偵查卷第38
    、40頁）；並有甲基安非他命殘渣袋3 個、吸食器1 組扣案
    足資佐證，堪信被告自白與事實相符。又被告前因施用毒品
    案件，經本院以96年度毒聲字第299 號裁定送觀察、勒戒後
    ，因認無繼續施用毒品之傾向，於96年10月3 日執行完畢釋
    放出所，並經臺灣臺北地方法院檢察署檢察官以96年度毒偵
    緝字第223 號為不起訴處分確定等情，有臺灣高等法院被告
    前案紀錄表附卷可參，是被告於觀察勒戒處分執行完畢後5
    年內再犯毒品危害防制條例第10條之罪，依毒品危害防制條
    例第23條第2 項規定，自應依法追訴審判。綜上所述，本件
    事證明確，被告犯行堪以認定，應依法論科。
二、核被告所為，係犯毒品危害防制條例第10條第2 項施用第二
    級毒品罪。被告持有第二級毒品之低度行為，為施用第二級
    毒品之高度行為所吸收，不另論罪。另被告前有如事實欄所
    載之論罪科刑及執行完畢之紀錄，有臺灣高等法院被告前案
    紀錄表附卷可參，其受徒刑之執行完畢，5 年以內故意再犯
    本案有期徒刑以上之罪，係累犯，應依刑法第47條第1 項規
    定加重其刑。爰審酌被告不思上進，沾染施用毒品之惡習，
    且前已因施用毒品案件，經觀察、勒戒、法院判刑執行後，
    仍未能把握自新機會徹底戒除施用毒品之惡習，而再於本案
    施用第二級毒品甲基安非他命，戕害自身健康，漠視法令禁
    制，惟於本院審理時尚能坦承犯行，暨其犯罪動機、手段、
    施用毒品之次數等一切情狀，量處如主文所示之刑，並諭知
    易科罰金之折算標準。
三、扣案之第二級毒品甲基安非他命殘渣袋3 個，因甲基安非他
    命與該殘渣袋無從析離，應依毒品危害防制條例第18條第1
    項前段，不問屬於犯人與否，宣告沒收銷燬之。又吸食器1
    組，係被告所有供其施用第二級毒品所用之物，業據被告供
    承在卷（見本院卷第63頁背面），應依刑法第38條第1 項第
    2 款之規定宣告沒收。至扣得之海洛因1 包及電子磅秤1 台
    ，均與被告本件施用第二級毒品之犯行無關，爰不予宣告沒
    收，併此敘明。
據上論斷，應依刑事訴訟法第452 條、第273 條之1 第1 項、第
299 條第1 項前段，毒品危害防制條例第10條第2 項、第18條第
1 項前段，刑法第11條前段、第47條第1 項、第41條第1 項前段
、第38條第1 項第2 款，判決如主文。
本案經檢察官陳國安到庭執行職務。
中    華    民    國    99    年     7    月    29    日
                  刑事第十九庭  法  官  高若珊
上正本證明與原本無異。
如不服本判決應於收受送達後10日內向本院提出上訴書狀，並應
敘述具體理由；其未敘述上訴理由者，應於上訴期間屆滿後20日
內向本院補提理由書（均須按他造當事人之人數附繕本）「切勿
逕送上級法院」。
                                書記官  游曉婷
中    華    民    國    99    年    7     月    29    日
附錄本案論罪科刑法條全文：
毒品危害防制條例第10條
施用第一級毒品者，處6 月以上5 年以下有期徒刑。
施用第二級毒品者，處3 年以下有期徒刑。

司法院資訊處製作；財團法人民間司法改革基金會備份。
